【裁判字號】    98,秩抗,10
【裁判日期】    981021
【裁判案由】    違反社會秩序維護法
【裁判全文】
臺灣桃園地方法院刑事裁定              98年度秩抗字第10號
抗  告  人
即被移送人  甲○○
上列抗告人即被移送人因違反社會秩序維護法案件，不服本院中
壢簡易庭於中華民國98年6 月30日所為98年度壢秩字第437 號第
一審裁定，提起抗告，本院普通庭為第二審裁定如下：
    主  文
抗告駁回。
    理  由
一、原裁定意旨略以：按社會秩序維護法第66條第1 項第1 款係
    以「吸食或施打煙毒或麻醉藥品以外之迷幻物品者」為規範
    之對象。查本件移送機關以抗告人即被移送人甲○○有上揭
    違反社會秩序維護法之行為，無非係以抗告人即被移送人之
    自白為論據，惟移送機關認抗告人即被移送人係違反社會秩
    序維護法第66條第1 項第1 款規定之「吸食或施打煙毒或麻
    醉藥品以外之迷幻物品者」，然抗告人即被移送人被查獲當
    時，員警對其進行採尿送驗，結果呈「愷他命」陰性反應，
    此有台灣檢驗科技股份有限公司濫用藥物尿液檢驗報告附卷
    可稽，此外，復查無其他積極證據，足以證明抗告人即被移
    送人確另有何其他違反社會秩序維護法之行為，揆諸前揭說
    明，自應對抗告人即被移送人為不罰之諭知。又本件移送機
    關移送意旨認扣案之白色粉末2 小包（驗餘淨重0.29公克）
    為「愷他命」，並聲請裁定沒入。惟查，該扣案之白色粉末
    2 小包，送驗結果，為第一級毒品海洛因，此有台灣檢驗科
    技股份有限公司濫用藥物檢驗報告附卷可稽，則本件已非屬
    違反社會秩序維護法案件，而涉嫌違反毒品危害防制條例，
    此部分應由移送機關另行依法移送檢察機關偵辦處理等語。
二、抗告意旨略以：伊持有「愷他命」，並未持有第一級毒品海
    洛因，伊係開白牌計程車，該扣案之第一級毒品海洛因應係
    乘客掉的，伊未涉嫌違反毒品危害防制條例等語。
三、按受裁定人對於簡易庭就第45條移送之案件所為之裁定，有
    不服者，得向同法院普通庭提起抗告，社會秩序維護法第58
    條前段固定有明文，然此規定所謂「不服裁定」即含有原裁
    定不利於受裁定人時，受裁定人始得對之提起抗告。查本件
    移送機關雖移送抗告人即被移送人於98年4 月24日涉有社會
    秩序維護法第66條第1 項第1 款吸食或施打煙毒或麻醉藥品
    以外之迷幻物品之行為，然此業經原裁定認為「不罰」；至
    於原裁定認扣案之白色粉末2 小包，送驗結果，為第一級毒
    品海洛因而不予沒入，並敘明此部分應由移送機關另行依法
    移送檢察機關偵辦處理等語，僅係提醒移送機關另行依法處
    理，並未認定抗告人主觀上有知悉之犯意為不利抗告人即被
    移送人之認定，亦無不利抗告人即被移送人之裁罰，對抗告
    人即被移送人非屬不利益，抗告人即被移送人原不得對之聲
    明不服而提起抗告。是以抗告意旨指摘原裁定不當，請求將
    原裁定撤銷，另為適當之裁定，於法不合，應予駁回。
據上論斷，應依社會秩序維護法第58條、第92條，刑事訴訟法第
412條，裁定如主文。
中    華    民    國    98    年    10    月    21    日
                  刑事第六庭  審判長法  官  錢建榮
                                    法  官  呂美玲
                                    法  官  宣玉華
以上正本證明與原本無異。
不得再抗告。
                                    書記官  陳育萱
中    華    民    國    98    年    10    月    21    日


司法院資訊處製作；財團法人民間司法改革基金會備份。
